臺灣屏東地方法院民事裁定
111年度屏補字第127號
原      告  陳瀅伃  
訴訟代理人  洪秀峯律師
            陳冠年律師
上列當事人間請求確認通行權存在事件，本院裁定如下：
    主      文
原告應於收受本裁定8日內，補繳第一審裁判費新臺幣（下同）1
,990元，並補正下列事項，逾期未補正，即駁回原告之訴。
    理      由
一、上列原告與姓名不詳之被告間請求確認通行權存在事件，原
    告應於收受本裁定送達後8日內，補正下列事項，逾期未補
    正，即駁回原告之訴：
  ㈠按當事人書狀，應記載當事人姓名及住所或居所，民事訴訟
    法第116條第1項第1款前段定有明文；次按起訴，應以訴狀
    表明當事人及法定代理人，提出於法院為之，民事訴訟法第
    244條第1項第1款亦有明文。經查，原告於起訴狀被告欄中
    謹記載陳**、李**，並未正確記載該等被告之姓名，使本院
    無從得知本件被告等為何人，而有程式上之欠缺，應予補正
    ，茲限原告於上開補正期限內提出記載該被告正確姓名之起
    訴狀及其繕本（按被告人數檢附）到院，並補正提出屏東縣
    ○○鄉○○段000○000地號土地登記第一類謄本（含土地標示部
    、所有權部、他項權利部）、異動索引，另提出被告陳**、
    李**之最新戶籍謄本（記事欄勿省略）。
  ㈡原告起訴未據繳納裁判費。按原告主張其所有袋地之鄰地通
    行權，其訴訟標的之價額應以該袋地因通行鄰地所增價額為
    準，因該袋地所增價額不明，乃參照土地登記規則第49條第
    3項有關他項權利價值之計算方式，以該袋地申報地價4％為
    其1年之權利價值，以7年權利價值計算之標準（最高法院10
    0年度台抗字第960號裁定意旨參照）。經查，原告所有坐落
    屏東縣○○鄉○○段000○000地號土地面積分別為346.58、65.96
    平方公尺，申報地價均為每平方公尺1,600元，有土地登記
    第一類謄本在卷可查。參諸前開說明，本件訴訟標的價額應
    核定為184,818元（計算式：申報地價×土地面積×4％×7年，1
    ,600×【346.58＋65.96】×4％×7＝184,818，小數點以下四捨五
    入），應徵第一審裁判費1,990元。茲依民事訴訟法第249條
    第1項但書之規定，限原告於上開補正期限內向本庭補繳。
二、特此裁定。
中　　華　　民　　國　　111 　年　　5 　　月　　3 　　日
                  屏東簡易庭  法　官  曾吉雄
正本係照原本作成。
如不服本裁定關於核定訴訟標的價額部分，應於送達後10日內向
本院提出抗告狀，並繳納抗告費新臺幣1,000 元；其餘關於命補
繳裁判費及補正部分，不得抗告。
中　　華　　民　　國　　111 　年　　5 　　月　　3 　　日
                              書記官　鄭美雀